【裁判字號】    88,交聲,541
【裁判日期】    890517
【裁判案由】    違反道路交通管理處罰條例聲明異議
【裁判全文】
臺灣臺北地方法院交通事件裁定                    八十八年度交聲字第五四一號
    異議人即
    受處分人  甲○○
右列受處分人因違反道路交通管理處罰條例案件，對於臺北市交通事件裁決所中華民
國八十八年九月十六日所為之處分( 原處分案號：北市交裁駕字第22-157309069號 )
聲明異議，本院裁定如左：
        主      文
異議駁回。
        理      由
一、按「行車管制號誌」之「圓形紅燈」顯示之意義，係指車輛面對圓形紅燈表示禁
    止通行，不得超越停止線或進入路口，道路交通標誌標線號誌設置規則第二百零
    六條第五款第一目定有明文。汽車駕駛人，行經有燈光號誌管制之交岔路口闖紅
    燈者，處銀元六百元以上一千二百元以下( 即新臺幣一千八百元以上三千六百元
    以下 )罰鍰並記違規點數三點，道路交通管理處罰條例第五十三條及第六十三條
    第一項第三款均有規定。
二、本件受處分人即異議人甲○○於八十七年六月七日上午十時廿七分許，駕駛一輛
    車牌AP-0530 號自用小客車，在臺北市○○區○○路八○五巷口，明知面對圓形
    紅燈號誌表示禁止通行，竟駕車闖紅燈超越停止線進入路口左轉行駛，為臺北市
    政府警察局中山分局交通分隊當場以拍照方式採證，並以受處分人有違反道路交
    通管理處罰條例第五十三條規定之行為逕行掣單舉發。嗣將舉發通知單送達受處
    分人，受處分人於舉發通知單上所載應到案日期前向原處分機關申訴，經原處分
    機關請舉發單位調查結果，仍認受處分人有前開違規行為。原處分機關乃於八十
    八年九月十六日依道路交通管理處罰條例第五十三條及第六十三條第一項第三款
    規定從輕裁處罰鍰新臺幣一千八百元並記違規點數三點。
三、訊據受處分人固不否認其於前開時地駕駛該輛車牌AP-0530 號自用小客車闖紅燈
    ，惟矢口否認有何違反道路交通管理處罰條例規定之行為，辯稱略以「對於居住
    臺北市○○路八二一巷居民而言，若駕車由國防部示範樂隊旁邊巷道外出，欲駛
    往基隆或內湖方向，均須在北安路八○五巷口等待紅燈時迴轉行駛，且該路口並
    無禁止迴轉或禁止左轉標誌」云云。經查：受處分人於前揭時地駕車闖紅燈之違
    規行為，有採證相片二張在卷可稽。其既不否認持有合法駕駛執照，則就道路交
    通安全規則第九十條「駕駛人駕駛汽車，應遵守道路交通標誌、標線、號誌之指
    示」及道路交通標誌標線號誌設置規則第二百零六條第五款第一目「圓形紅燈，
    係指車輛面對圓形紅燈表示禁止通行，不得超越停止線或進入路口」等規定，自
    均應知之甚稔。其駕車於前揭時地明知行進方向之燈光號誌係圓形紅燈，猶超越
    停止線進入路口，違反道路交通管理處罰條例第五十三條規定闖紅燈之違規行為
    至為明顯，所辯無非係卸責之詞，不足採信。從而原處分機關依道路交通管理處
    罰條例第五十三條及第六十三條第一項第三款規定裁處罰鍰一千八百元並記違規
    點數三點，核無違誤，本件受處分人之異議為無理由，自應將其異議駁回。
據上論斷，應依道路交通案件處理辦法第十九條，裁定如主文。
中      華      民      國    八  十  九    年     五     月    十七    日
                          臺灣臺北地方法院交通法庭
                                  法  官  鍾    華
右正本證明與原本無異。
如不服本裁定，應於裁定送達後五日內向本院提出抗告狀。
                                  書記官  黃 繡 琴
中      華      民      國    八  十  九    年     五     月    十八    日


司法院資訊處製作；財團法人民間司法改革基金會備份。
